【裁判字號】    97,易,1855
【裁判日期】    971107
【裁判案由】    傷害
【裁判全文】
臺灣板橋地方法院刑事判決              97年度易字第1855號
公  訴  人  臺灣板橋地方法院檢察署檢察官
被      告  甲○○
                    （現在臺灣臺北監獄臺北分監執行中）
上列被告因傷害案件，經檢察官提起公訴（97年度調偵字第548
號），本院依簡式審判程序審理後，判決如下：
    主  文
甲○○傷害人之身體，累犯，處有期徒刑玖月。扣案電纜線壹條
，沒收之。
    事  實
一、甲○○前因違反毒品危害防制條例案件，經臺灣苗栗地方法
    院以92年度訴字第112 號判決判處有期徒刑9 月確定，而於
    民國93年12月1 日縮刑期滿執行完畢。詎其仍不知悔改，於
    96年12月18日晚間10時許，騎乘車牌號碼MMX-202 號重型機
    車（下稱本案機車），行經臺北縣樹林市○○街87號前時，
    與乙○○所騎乘之車牌號碼QZ2-131 號重型機車發生擦撞（
    雙方均未成傷），雙方因而下車發生口角爭執，甲○○竟當
    場基於傷害之犯意，先出拳毆打乙○○左臉（乙○○此時未
    成傷），乙○○亦出拳對甲○○予以反擊，甲○○遂自本案
    機車置物箱取出其所有之電纜線1 條，接續持該電纜線，以
    揮甩方式毆擊乙○○，致乙○○受有腦震盪、頭部外傷併頭
    皮撕裂傷、左手第五掌骨骨折、右側肩上臂及肘挫傷併紅腫
    等傷害。嗣經路人洪豪鍵見狀上前制止，甲○○方騎乘本案
    機車離去，並遺落車牌1 面及前開電纜線1 條在現場，經警
    查扣前開物品後循線追查，始悉上情。
二、案經乙○○訴由臺北縣政府警察局樹林分局報請臺灣板橋地
    方法院檢察署檢察官偵查後提起公訴。
    理  由
一、本案被告甲○○所犯係死刑、無期徒刑、最輕本刑為3 年以
    上有期徒刑以外之罪，其於準備程序中就被訴事實為有罪之
    陳述，經本院告知簡式審判程序之旨，並聽取公訴人、被告
    之意見後，經裁定進行簡式審判程序審理，合先敘明。
二、上開犯罪事實，業經被告甲○○於本院準備程序中及審理時
    均坦承不諱，核與證人即告訴人乙○○、證人洪豪鍵於警詢
    及檢察官訊問時所為之證述皆相合，復有仁愛醫院96年12月
    18日、96年12月25日診斷證明書、亞東紀念醫院96年12月22
    日診斷證明書各1 份、照片2 張附卷及電纜線1 條扣案可資
    佐證，足認被告自白與事實相符，堪以採信。本案事證明確
    ，被告犯行洵堪認定。
三、核被告甲○○所為，係犯刑法第277 條第1 項之傷害罪。被
    告前揭傷害告訴人乙○○舉動之時間密接、地點同一，顯係
    基於同一傷害犯意接續為之，屬接續犯，應僅論以一罪。查
    被告前因違反毒品危害防制條例案件，經臺灣苗栗地方法院
    以92年度訴字第112 號判決判處有期徒刑9 月確定，而於93
    年12月1 日縮刑期滿執行完畢，有臺灣高等法院被告前案紀
    錄表在卷足徵，其於有期徒刑執行完畢5 年內，故意再犯本
    案有期徒刑以上之罪，依刑法第47條第1 項規定成立累犯，
    並應加重其刑。爰審酌被告前已有多項刑案前科紀錄，素行
    不佳，有上開臺灣高等法院被告前案紀錄表在卷可參，暨其
    與告訴人素昧平生，竟僅因車禍糾紛，即當街持電纜線毆擊
    告訴人，致告訴人受有前揭傷勢，惡性重大，本應從重量刑
    ，以儆效尤，惟兼衡告訴人於雙方發生衝突期間，亦有出拳
    加以反擊，且被告於犯後尚知坦認犯行，並曾與告訴人進行
    調解，惟因雙方就被告應賠償之金額存有差距，方無法達成
    和解等一切情狀，認檢察官於起訴書內具體求處被告有期徒
    刑2 年，顯然過苛尚有未當，而量處如主文所示之刑，以資
    懲儆。末查，扣案電纜線1 條，係屬被告所有而供其為本案
    傷害犯行所用之物，業據被告陳明在卷，爰依刑法第38條第
    1 項第2 款規定，併予宣告沒收之。至扣案車牌1 面，經核
    與被告所為本案傷害犯行間，並未具有直接關連性，故爰不
    予諭知沒收，附此敘明。
據上論斷，應依刑事訴訟法第273 條之1 第1 項、第299 條第1
項前段，刑法第277 條第1 項、第47條第1 項、第38條第1 項第
2 款，刑法施行法第1 條之1 ，判決如主文。
本案經檢察官陳豐年到庭執行職務。
中    華    民    國    97    年    11    月    7     日
                  刑事第十九庭  法  官  張 兆 光
上列正本證明與原本無異。
如不服本判決，應於判決送達後10日內敘明上訴理由，向本院提
出上訴狀 (應附繕本)，上訴於臺灣高等法院。
                                書記官  曹 秋 冬
中    華    民    國    97    年    11    月    10    日
附錄本案論罪科刑法條：
刑法第277 條
傷害人之身體或健康者，處3 年以下有期徒刑、拘役或1 千元以
下罰金。
犯前項之罪因而致人於死者，處無期徒刑或7 年以上有期徒刑；
致重傷者，處3 年以上10年以下有期徒刑。


司法院資訊處製作；財團法人民間司法改革基金會備份。
